# 求助陈版主，预收物业费的列示科目。

提问人：liuweisheng 时间：2021-03-10 09:33:09
房地产企业，预收物业费放在合同负债还是预收账款，谢谢版主解惑。

回答人：chenyiwei
物业费属于提供服务而不是租赁。如果日后对其将按总额法转为收入，则应列入合同负债；如果将按净额法确认收入的，则将预计日后将转为本企业收入的部分作为合同负债，其余部分作为其他应付款。